臺灣桃園地方法院刑事判決　　　　　　　 94年度易字第325號
聲　請　人　臺灣桃園地方法院檢察署檢察官
被　　　告　乙○○　男　27歲.
上被告因違反毒品危害防制條例案件，經檢察官聲請簡易判決處
刑（聲請案號：93年度毒偵字第4761號），本院認不宜以簡易判
決處刑，改依通常程序審理（原案號：94年度桃簡字第481 號）
，茲判決如下：
    主  文
本件免訴。
    理  由
一、聲請意旨略以：被告乙○○前因施用毒品案件，經觀察、勒
    戒後，認無繼續施用毒品傾向，經臺灣桃園地方法院檢察署
    檢察官於民國88年7 月7 日，以88年度偵字第9041號為不起
    訴處分，復因施用第二級毒品安非他命案件，經觀察、勒戒
    後，認有繼續施用毒品傾向，除由本院以88年度毒聲字第76
    65號裁定令入戒治處所施以強制戒治1 年外，並經本院於89
    年3 月26日以89年度桃簡字第391 號簡易判決判處有期徒刑
    6 月確定，後於90年1 月9 日易科罰金執行完畢。詎不知悛
    悔，復於93年11月5 日下午2 時許，在不詳處所，以置入吸
    食器內加熱燻烤吸食霧氣之方式，施用第二級毒品甲基安非
    他命1 次，嗣於同年月5 日下午3 時許，在桃園縣蘆竹鄉坑
    子村11鄰貓尾崎13之1 號友人蔡燦煥住處為警查獲，並扣得
    甲基安非他命1 包（毛重0.3 公克）及其所有供施用第二級
    毒品甲基安非他命用之吸食器、玻璃球各1 只，因認被告違
    反毒品危害防制條例第10條第2 項罪嫌。
二、按案件曾經判決確定者，應諭知免訴之判決，刑事訴訟法第
    302 條第1 款定有明文。又訴訟上所謂一事不再理之原則，
    關於實質上一罪或裁判上一罪，亦均有其適用，最高法院60
    年台非字第77號著有判例。又裁判確定判決之既判力，係以
    最後審理事實法院宣示判決日為其基準點，最高法院82年5
    月11日82年度第4 次刑事庭會議決議（一）及32年度上字第
    2578號判例亦有明揭。
三、訊據被告固供承於93年11月5 日下午2 時許，在蘆竹鄉坑子
    村11鄰貓尾崎13之1 號蔡燦煥住處施用第二級毒品甲基安非
    他命之犯行，並供稱：伊於93年11月5 日下午3 時許為警查
    獲前，陸續有施用第二級毒品甲基安非他命，平均1 、2 星
    期施用1 次等語。經查：
（一）證人即被告之弟弟甲○○於本院審理時結證稱：「‧‧‧
      ‧我哥哥一直有陸續施用二級毒品到94年2 月25日入監前
      。」、「（問：你看你哥哥施用二級毒品，是在何處施用
      ？施用方式如何？）在我們家中施用，施用方式好像是打
      火機燃燒施用。」、「（問：你多久看被告施用1 次？地
      點為何？）我不能確定，記得我上次看我哥哥施用毒品是
      （93年）11月份的時候，地點均是在我哥哥的房間。」、
      「（問：你從何時開始見被告在他的房間施用二級毒品？
      看過幾次？）約去年93年年尾時，看過1 、2 次。」等語
      。
（二）證人即與被告同居之祖母徐邱蕊於本院審理時結證稱：「
      （問：是否曾經看過被告施用二級毒品安非他命？時間？
      地點？）有看過，時間是何時我不記得，我只知道我有看
      過他施用毒品，他是在家中施用。」、「（問：被告於入
      監之前，是否陸續有看過被告在家中施用二級毒品？）有
      陸續施用。」、「（問：你多久看被告施用1 次？）時間
      很接近，一個星期約有二次。」等語。
（三）證人呂尉於本院審理時結證稱：「（問：是否曾經看過被
      告施用二級毒品？時間？地點？方式？）有看過，時間大
      約是去年年底，看過二次，地點在被告家中房間內，吸食
      方式是用打火機燃燒吸食。」等語。
  按被告乙○○前因施用毒品案件，經本院以88年度毒聲字第34
  89號裁定觀察、勒戒後，因認無繼續施用毒品傾向，經臺灣桃
  園地方法院檢察署檢察官於88年7 月7 日以88年度偵字第9041
  號為不起訴處分，復因施用毒品案件，經本院以88年度毒聲字
  第7244號裁定觀察、勒戒後，因認有繼續施用毒品傾向，除由
  本院以88年度毒聲字第7665號裁定令入戒治處所施以強制戒治
  1 年外，並經本院於89年3 月26日以89年度桃簡字第391 號簡
  易判決判處有期徒刑6 月確定。復基於施用第二級毒品之概括
  犯意，自92年4 月間某日起至93年1 月6 日止，在桃園縣大園
  鄉海湖朋友住處，連續施用第二級毒品安非他命，嗣於92年10
  月23日下午3 時許，在蘆竹鄉○○村○○路○ 段42號住處為警
  查獲，經檢察官諭知交保後，又於同年月27日晚上6 時許，在
  前揭住處為警查獲，復經檢察官諭知交保後，再於93年1 月6
  日下午5 時許，在蘆竹鄉內厝村內厝91之1 號處為警查獲，而
  前揭3 次經警查獲後採集尿液，經送驗結果均驗得安非他命陽
  性反應，始悉上情，而犯連續施用第二級毒品安非他命之犯行
  ，業經本院於93年11月12日以93年度訴字第1763號判決判處應
  執行有期徒刑4 月（另涉施用第一級毒品部分判處有期徒刑8
  月，2 罪應執行有期徒刑11月），後於93年12月10日確定，此
  有臺灣高等法院被告前案紀錄表1 份、本院93年度訴字第1763
  號判決判附卷足憑。而查被告所為本件之犯罪行為與前案所認
  定之犯罪行為時間相距雖約10個月，惟揆之證人甲○○、徐邱
  蕊、呂尉之前揭證詞，及佐以毒品具有成癮性，服用後會產生
  依賴性、耐藥性，本件被告經前揭2 次觀察、勒戒及強制戒治
  執行完畢後，猶於92年10月23日下午3 時許、93年10月27日晚
  上6 時許、93年1 月6 日下午5 時許、93年11月5 日下午3 時
  許為警查獲後採集尿液，經送驗結果均驗得安非他命陽性反應
  ，足認被告確有施用第二級毒品劣習已經成癮，是被告供稱其
  於本件為警查獲前，陸續有施用第二級毒品甲基安非他命，平
  均1 、2 星期施用1 次等語，堪予採信，從而，本件被告施用
  第二級毒品之犯行與前案施用第二級毒品（即本院93年度訴字
  第1763號）之犯行間，顯係基於概括犯意，而有連續犯之裁判
  上一罪之關係，應為前案之判決效力所及。是本件被告涉犯施
  用第二級毒品甲基安非他命之犯罪時間（即93年11月5 日），
  既於前案判決之宣示日前（即93年11月12日），則本件被告被
  訴施用第二級毒品犯行自應為前案判決之既判力所及，依前開
  說明，應為免訴判決之諭知。
據上論斷，應依刑事訴訟法第452 條、第302 條第1 款，判決如
主文。
本案經檢察官李允煉到庭執行職務。
中　　華　　民　　國　　94　　年　　5 　　月　　10　　日
                  臺灣桃園地方法院刑事第一庭
                      審判長法　官　曾淑華
                            法  官  蘇昭蓉
                            法  官  黃梅淑
以上正本證明與原本無異。
如不服本判決，應於判決送達後10日內向本院提出上訴狀（應附
繕本），上訴於臺灣高等法院。
　　　　　　　　　　　　　　書記官　魏里安
中　　華　　民　　國　　94　　年　　5 　　月　　10　　日
